---
title: "Final"
author: "정영민"
date: "`r format(Sys.Date())`"
subtitle: "Final exam"
output:
  html_document:
    fig_height: 6
    fig_width: 10
    highlight: textmate
    theme: cosmo
    toc: yes
    toc_depth: 3
    toc_float: yes
  pdf_document:
    fig_height: 6
    fig_width: 10
    toc: no
  word_document:
    fig_height: 6
    fig_width: 9
    toc: no
---

```{r setup, include=FALSE}
knitr::opts_chunk$set(echo = TRUE)
```

## Q1. Table 1 만들기

### 필요한 library 및 데이터 불러오기

```{r}
library(tableone);library(data.table);library(magrittr);library(survival);library(jstable)

url <- "https://raw.githubusercontent.com/jinseob2kim/lecture-snuhlab/master/data/example_g1e.csv"
dt <- fread(url, header=T)
```

```{r}
head(dt)
```

### Table 만들기 

데이터(dt)의 연도 별 주어진 변수의 기술통계량을 Table로 나타내어라. 단, 변수 Q_SMK_YN과 Q_HBV_AG는 범주형으로.

주어진 변수 : “HGHT”, “WGHT”, “BMI”, “HDL”, “LDL”, “Q_SMK_YN”, “Q_HBV_AG” (총 7개)

```{r}
# myVars : 주어진 변수 추출
myVars <- c("HGHT","WGHT","BMI","HDL","LDL", "Q_SMK_YN","Q_HBV_AG")

# catVars : 주어진 변수 중 범주형 변수(categorical variables) 추출
catVars <- c("Q_SMK_YN","Q_HBV_AG")

dt[, (catVars) := lapply(.SD, factor), .SDcols= catVars]

CreateTableOne(vars= myVars, strata= "EXMD_BZ_YYYY", data= dt)
```

## Q2. 선형회귀, 로지스틱, 콕스생존분석 Table 만들기

### 2-1. 선형 회귀분석(Linear regression)
- survival 패키지에 내장되어 있는 대장암 데이터 ‘colon’ 사용
- time ~ rx + age + sex 선형회귀 실행 후 table로 나타내어라.

```{r}
head(colon)
```

```{r}
res.reg <- glm(time ~ rx + age + sex, data = colon)
tb.reg <- glmshow.display(res.reg)     # 'jstable 패키지의 glmshow.display' 이용
knitr::kable(tb.reg$table, caption = tb.reg$first.line)
```


### 2-2. 로지스틱 회귀분석(Logistic regression)
- 마찬가지로 대장암 데이터 ‘colon’ 사용
- status ~ rx + age + sex 로지스틱 회귀 실행 후 table로 나타내어라.

```{r}
res.logistic <- glm(status ~ rx + age + sex, data = colon, family = binomial)
tb.logistic <- glmshow.display(res.logistic)   # 'jstable 패키지의 glmshow.display' 이용
knitr::kable(tb.logistic$table, caption = tb.logistic$first.line)
```

### 2-3. 콕스 생존분석(Cox proportional hazard)
- Surv(time, status) ~ rx + age + sex 실행 후 table로 나태내어라.

```{r}
res.cox <- coxph(Surv(time, status) ~ rx + age + sex, data = colon, model = T)
tb.cox <- cox2.display(res.cox)   # 'jstable 패키지의 cox2.display' 이용
knitr::kable(tb.cox$table, caption = tb.cox$caption)
```
